<!DOCTYPE html PUBLIC "-//W3C//DTD XHTML 1.0 Transitional//EN" "http://www.w3.org/TR/xhtml1/DTD/xhtml1-transitional.dtd">
<html xmlns="http://www.w3.org/1999/xhtml">
<head>
	<meta http-equiv="Content-Type" content="text/html; charset=iso-8859-1" />
	<title>Ymmärrä suomea</title>
	<style type="text/css" media="all">@import "css/styles.css";</style>
	<script type="text/javascript" src="swfobject.js"></script>
</head>
<body class="font-medium">
	<div id="main-wrapper">
		<div id="topbar"></div>
		<div id="main-menu">
			<table cellspacing="0" cellpadding="0" border="0" class="add-links"><tr>
				<td class="item"><img class="raquo" src="i/raquo.gif" alt="" height="7" width="4" /><a href="/ymmarra/index.php?moduli=sanakirja">Sanakirja</a></td>
				<td class="item"><img class="raquo" src="i/raquo.gif" alt="" height="7" width="4" /><a href="/ymmarra/index.php?moduli=verbit">Verbiluettelo</a></td>
				<td class="item"><img class="raquo" src="i/raquo.gif" alt="" height="7" width="4" /><a href="/ymmarra/index.php?moduli=kielioppi">Kielioppi</a></td>
			</tr></table>
			<table cellspacing="0" cellpadding="0" border="0"><tr>
				<td class="item"><img class="raquo" src="i/raquo.gif" alt="" height="7" width="4" /><a href="/ymmarra/index.php">Etusivu</a></td>
				<td class="item"><img class="raquo" src="i/raquo.gif" alt="" height="7" width="4" /><a href="/ymmarra/index.php?moduli=tekstit">Lukutekstit</a></td>
			</tr></table>
		</div>
		<div id="content">
			<table cellspacing="0" cellpadding="0" border="0" id="content-wrapper"><tr>
				<td>
					<div id="left-menu">
												<div class="header-verb"><span>Verbit</span></div>
						<div class="menu">
								<div class="init"><a href="/ymmarra/index.php?moduli=verbit&kirjain=a">A</a></div>
								<div class="init"><a href="/ymmarra/index.php?moduli=verbit&kirjain=e">E</a></div>
								<div class="init"><a href="/ymmarra/index.php?moduli=verbit&kirjain=h">H</a></div>
								<div class="init"><a href="/ymmarra/index.php?moduli=verbit&kirjain=i">I</a></div>
								<div class="init"><a href="/ymmarra/index.php?moduli=verbit&kirjain=j">J</a></div>
								<div class="init"><a href="/ymmarra/index.php?moduli=verbit&kirjain=k">K</a></div>
								<div class="init"><a href="/ymmarra/index.php?moduli=verbit&kirjain=l">L</a></div>
								<div class="init"><a href="/ymmarra/index.php?moduli=verbit&kirjain=m">M</a></div>
								<div class="init"><a href="/ymmarra/index.php?moduli=verbit&kirjain=n">N</a></div>
								<div class="init"><a href="/ymmarra/index.php?moduli=verbit&kirjain=o">O</a></div>
								<div class="init"><a href="/ymmarra/index.php?moduli=verbit&kirjain=p">P</a></div>
								<div class="init"><a href="/ymmarra/index.php?moduli=verbit&kirjain=r">R</a></div>
								<div class="init"><a href="/ymmarra/index.php?moduli=verbit&kirjain=s">S</a></div>
								<div class="init"><a href="/ymmarra/index.php?moduli=verbit&kirjain=t">T</a></div>
								<div class="init"><a href="/ymmarra/index.php?moduli=verbit&kirjain=u">U</a></div>
								<div class="init"><a href="/ymmarra/index.php?moduli=verbit&kirjain=v">V</a></div>
								<div class="init"><a href="/ymmarra/index.php?moduli=verbit&kirjain=y">Y</a></div>
								<div class="init"><a href="/ymmarra/index.php?moduli=verbit&kirjain=Ä">Ä</a></div>
						</div>					</div>
				</td>
				<td>
					<div id="main-content">
						<div id="path">
							<a href=".">Etusivu</a> &gt; <a href="/ymmarra/index.php?moduli=verbit&kirjain=I">I</a>						</div>
													<h1>ISTUA</h1>
						<table cellspacing="0" cellpadding="0" border="0">
							<tr>
								<td colspan="2" style="padding-bottom:10px;"><strong>Aktiivin indikatiivi</strong></td>
							</tr>
							<tr>
								<td><pre>PREESENS                   
minä     istun             
sinä     istut             
hän      istuu             
me       istumme           
te       istutte           
he       istuvat           

PASSIIVI
         istutaan          

IMPERFEKTI                 
         istuin            
         istuit            
         istui             
         istuimme          
         istuitte          
         istuivat          

PASSIIVI
         istuttiin         

PERFEKTI
olen     istunut           
olet     istunut           
on       istunut           
olemme   istuneet          
olette   istuneet          
ovat     istuneet          

PASSIIVI
on       istuttu           

PLUSKVAMPERFEKTI
olin     istunut           
olit     istunut           
oli      istunut           
olimme   istuneet          
olitte   istuneet          
olivat   istuneet          

PASSIIVI
oli      istuttu           
</pre></td>
								<td>&nbsp;&nbsp;&nbsp;</td>
								<td><pre>  KIELTOMUOTO 
  en        istu
  et        istu
  ei        istu
  emme      istu
  ette      istu        
  eivät     istu


  ei        istuta  

   
  en        istunut
  et        istunut
  ei        istunut
  emme      istuneet
  ette      istuneet
  eivät     istuneet


  ei        istuttu 


  en    ole istunut
  et    ole istunut
  ei    ole istunut
  emme  ole istuneet
  ette  ole istuneet
  eivät ole istuneet


  ei    ole istuttu 


  en    ollut  istunut
  et    ollut  istunut
  ei    ollut  istunut
  emme  olleet istuneet
  ette  olleet istuneet
  eivät olleet istuneet


  ei    ollut  istuttu
</pre></td>
							</tr>
						</table>
						<table cellspacing="0" cellpadding="0" border="0">
							<tr>
								<td colspan="2" style="padding-bottom:10px;"><strong>Aktiivin konditionaali</strong></td>
							</tr>
							<tr>
								<td><pre>PREESENS
minä     istuisin          
sinä     istuisit          
hän      istuisi           
me       istuisimme        
te       istuisitte        
he       istuisivat        

PASSIIVI
         istuttaisiin      

PERFEKTI
olisin   istunut           
olisit   istunut           
olisi    istunut           
olisimme istuneet          
olisitte istuneet          
olisivat istuneet          

PASSIIVI
olisi    istuttu           
</pre></td>
								<td>&nbsp;&nbsp;&nbsp;</td>
								<td><pre> 
  en        istuisi
  et        istuisi
  ei        istuisi
  emme      istuisi
  ette      istuisi
  eivät     istuisi


  ei        istuttaisi 


  en    olisi  istunut
  et    olisi  istunut
  ei    olisi  istunut
  emme  olisi  istuneet
  ette  olisi  istuneet
  eivät olisi  istuneet


  ei    olisi  istuttu
</pre></td>
							</tr>
						</table>
						<table cellspacing="0" cellpadding="0" border="0">
							<tr>
								<td colspan="2" style="padding-bottom:10px;"><strong>Aktiivin potentiaali</strong></td>
							</tr>
							<tr>
								<td><pre>PREESENS
minä     istunen           
sinä     istunet           
hän      istunee           
me       istunemme         
te       istunette         
he       istunevat         

PASSIIVI
         istuttaneen       

PERFEKTI
lienen   istunut           
lienet   istunut           
lienee   istunut           
lienemme istuneet          
lienette istuneet          
lienevät istuneet          

PASSIIVI
lienee   istuttu           
</pre></td>
								<td>&nbsp;&nbsp;&nbsp;</td>
								<td><pre> 
  en        istune
  et        istune
  ei        istune
  emme      istune
  ette      istune
  eivät     istune


  ei        istuttane 


  en    liene  istunut
  et    liene  istunut
  ei    liene  istunut
  emme  liene  istuneet
  ette  liene  istuneet
  eivät liene  istuneet


  ei    liene  istuttu
</pre></td>
							</tr>
						</table>
						<table cellspacing="0" cellpadding="0" border="0">
							<tr>
								<td colspan="2" style="padding-bottom:10px;"><strong>Aktiivin imperatiivi</strong></td>
							</tr>
							<tr>
								<td><pre>PREESENS

(sinä)   istu              
(hän)    istukoon          
(me)     istukaamme        
(te)     istukaa           
(he)     istukoot          

PASSIIVI
         istuttakoon       

PERFEKTI

ole      istunut           
olkoon   istunut           
olkaamme istuneet          
olkaa    istuneet          
olkoot   istuneet          

PASSIIVI

olkoon   istuttu           
</pre></td>
								<td>&nbsp;&nbsp;&nbsp;</td>
								<td><pre> 

  älä       istu     
  älköön    istuko
  älkäämme  istuko
  älkää     istuko
  älkööt    istuko


  älköön    istuttako 



  älä      ole  istunut
  älköön   olko istunut
  älkäämme olko istuneet
  älkää    olko istuneet
  älkööt   olko istuneet



  älköön   olko istuttu
</pre></td>
							</tr>
						</table>
						<table cellspacing="0" cellpadding="0" border="0">
							<tr>
								<td colspan="2" style="padding-bottom:10px;"><strong>Verbin nominaalimuodot</strong></td>
							</tr>
							<tr>
								<td><pre>I INFINITIIVI              

Lyhyempi muoto:            
         istua             

Pitempi muoto:             
         istuakseni        
         istuaksesi
         istuakseen
         istuaksemme
         istuaksenne
         istuakseen

III  INFINITIIVI           

inessiivi    istumassa     
elatiivi     istumasta     
illatiivi    istumaan      
adessiivi    istumalla
abessiivi    istumatta     
instruktiivi istuman       
                           
Passiivi
instruktiivi istuttaman    
                           
                           
</pre></td>
								<td>&nbsp;&nbsp;&nbsp;</td>
								<td><pre>  II INFINITIIVI

  inessiivi     istuessa  
  instruktiivi  istuen  

  Passiivi
  inessiivi     istuttaessa 






  IV INFINITIIVI

  nominatiivi   istuminen
  partitiivi    istumista
   

  I PARTISIIPPI
  aktiivi       istuva    
  passiivi      istuttava 

  II PARTISIIPPI
  aktiivi       istunut 
  passiivi      istuttu
</pre></td>
							</tr>
						</table>

					</div>
				</td>
			</tr></table>		</div>
		<div id="footer"><a href="http://www.oph.fi/"><img src="i/oph_logo_ymmarrasuomea.gif" width="157" height="35" alt="OPH" /></a></div>
	</div>
</body>
</html>
